# Laila Landry YATCHOU

# Etudiante en Master Stratégie Internet et Pilotage en Entreprise

Pour en savoir plus, consultez mon CV en ligne: www.doyoubuzz.com/laila-landry-yatchou



Permis B

#### Contact

- ✓ yatchlandry@gmail.com
- 0644139901
- S yatchlaila@yahoo.fr
- **♀** 155, Avenue de VICHY 03300 CUSSET, France

#### Présentation

Je suis titulaire d'une licence professionnelle en télécommunications et réseaux Mobiles, actuellement étudiante en MASTER SIPPE Stratégie Internet et Pilotage de Projet d'Entreprise de l'université Blaise Pascal Clermont-Ferrand II. Très attiré par l'environnement web et actuellement en première année de Master Technologies Web, je postule pour un poste de stagiaire assistante développement web. Dotée d'une bonne connaissance des langages HTML, CSS, Javascript, SQL, PHP/MySQL et du travail en équipe ; Ces qualités sont pour moi source de motivation d'intégrer votre équipe. J'ai un bon esprit de synthèse, de l'autonomie et un sens relationnel développé et acquis grâce à des expériences significatives à la tête des associations.

### Loisirs

# Sport

- le football, le handball, l'athlétisme.
- passionner des nouvelles Technologies Web
- La Danse

# Formations

# MASTER SIPPE 1 Stratégie Internet et Pilotage des Projets d'Entreprise

#### Université de Blaise Pascal

Depuis octobre 2011

Tout au long de ces deux années, la formation est axée autour de quatre grands pôles stratégiques :

L'expertise technique dans les Technologies nouvelles; La maîtrise des méthodes de Pilotage de projets technologiques;

La connaissance pratique de leurs Usages et, L'Intelligence stratégique pour leur déploiement et leur impact économique.

## Master Stratégie Internet et Pilotage des Projets en Entreprise

#### Université de Blaise Pascal

Septembre 2011 à septembre 2012

développement des sites, applications et mobiles web

# Université de Blaise Pascal

Septembre 2011

#### Université de Blaise Pascal

Septembre 2011

#### Université de Blaise Pascal

Septembre 2011

#### Université de Blaise Pascal

Septembre 2011

### Université de Blaise Pascal

Septembre 2011

# Expériences

# Projet collectif "Prestation Economique"

#### Master SIPPE 2

Vichy (France) Depuis novembre 2012

- www.vichycommerce.com: Migration d'un site corporatif vers un site E-Commerce
- <u>www.artyourmind.fr</u> : Refonte de la plateforme (ScrumMaster)
- Développement d'une plateforme d'un marché interactif numérique (Bourse en ligne)
- Développement d'un Journal Electronique nommé «BUSSNES AFRICA»

# Stagiaire

#### FRANCE TELECOMS ORANGE

CAEN (France) Stage Depuis avril 2012

- Développement des Applications Mobiles
- Migration du Framework Wink toolkit vers la version 1.4.2
- Convergence entre le framework Wink Toolkit Mobiles et JQuery Mohiles

#### Proiet Individuel **SIPPENET**

Université Blaise Pascal (Pôle Universitaire de Vichy)

Vichy (France) Février 2012 à mars 2012

- Gestion de contenues du projet SIPPENET développé à base du CMS DUPAL et les langages HTML/CSS, PHP/MySQL
- Créer une page pour la liste des entreprises qui ont embauchées des étudiants du master + redirection sur la page « Formation?stage
- Retravailler la partie « Rapport de stage » afin notamment de permettre le téléchargement du rapport sous forme de PDF (modification et suppression)
- Ajouter une page de modification et de suppression de rapports de stage avec une icône sur le bureau virtuel du secrétariat et du responsable

# Licence Professionnelle en Ingénierie des Télécommunications et Réseaux Mobiles

Institut Universitaire de Technologie de Bandjoun au CAMEROUN

Octobre 2009 à novembre 2010

ingénierie des télécommunications centré sur l'étude et les déploiement réseaux mobile et l'ADSL

## Ingénierie des Télécommunications et Réseaux Mobile

IUT (Institut Universitaire de Technologie de Bandjoun) Cameroun(237)

Septembre 2009

#### Ingénierie des Télécommunications et Réseaux Mobile

IUT (Institut Universitaire de Technologie de Bandjoun) Cameroun(237)

Septembre 2009

#### Ingénierie des Télécommunications et Réseaux Mobile

IUT (Institut Universitaire de Technologie de Bandjoun) Cameroun(237)

Septembre 2009

# Ingénierie des Télécommunications et Réseaux Mobile

IUT (Institut Universitaire de Technologie de Bandjoun) Cameroun(237)

Septembre 2009

# Ingénierie des Télécommunications et Réseaux Mobile

IUT (Institut Universitaire de Technologie de Bandjoun) Cameroun(237)

Septembre 2009

#### Ingénierie des Télécommunications et Réseaux Mobile

IUT (Institut Universitaire de Technologie de Bandjoun) Cameroun(237)

Septembre 2009

#### DSEP Diplôme Supérieur d'Etude Professionnelle

Institut Supérieur de Technologie Siantou CAMEROUN

Septembre 2007 à juillet 2009

formation en télécommunications et réseaux centré sur le déploiement d'une ligne téléphonique et conception et réalisation des réseaux sans fils

- Corriger les problèmes de droits d'accès pour la section « rapport de stage » (les étudiants ne voient par exemple pas le lien de téléchargement faute de droits suffisants)
- Afficher des messages de confirmation d'ajout, de modification et de suppression
- Mettre le site en ligne après validation

#### Projet Collectif SIMSTUDIO

Master SIPPE (Université de Blaise Pascal)

VICHY (France)

Novembre 2012 à mars 2012

- Réalisation d'un Framework de simulation et de modélisation déployé avec les technologies Flex coté client et Java coté serveur.
- Gestion de contenues du site et promotion du site sur les sites de réseaux sociaux.

#### stagiaire en télécommunication s et réseaux mobiles

**AES-SONEL DE YAOUNDE** 

YAOUNDE-CAMEROUN (Cameroun)

Projet étudiant

Juillet 2010 à octobre 2010

- Réalisation d'une téléphonie sur IP à l'agence de Nlongkak
- Etablissement d'une politique de sécurisation du réseau informatique de la SONEL
- Gestion de la clientèle

# stage academique GIGATRONIK

- Mission: Installation d'un réseaux sans fil avce partage de la connexion internet au MINEPIA de Douala
- Rédaction du rapport de stage sur le thème : « conception et mise en œuvre d'un réseau sans fil ».
  Mention Bien pour mon DSEP
- Sécurisation des réseaux
- maintenance informatique

#### Télécommunications et Réseaux

ISTS (Institut Superieur de Technologie Siantou)

Septembre 2008

### Télécommunications et Réseaux

ISTS (Institut Superieur de Technologie Siantou)

Septembre 2008

### Télécommunications et Réseaux

ISTS (Institut Superieur de Technologie Siantou)

Septembre 2008

#### Télécommunications et Réseaux

ISTS (Institut Superieur de Technologie Siantou)

Septembre 2008

#### Télécommunications et Réseaux

ISTS (Institut Superieur de Technologie Siantou)

Septembre 2008

#### Télécommunications et Réseaux

ISTS (Institut Superieur de Technologie Siantou)

Septembre 2008

### BACCALAUREAT série D

Lycée d' Ekounou CAMEROUN

Septembre 2006 à juin 2007

Mathématiques et Sciences de la Vie et de la Terre

# mathématiques et science de la vie et de la

Lycée d'ékounou

Septembre 2006

# mathématiques et science de la vie et de la

Lycée d'ékounou

Septembre 2006

#### mathématiques et science de la vie et de la terre

Lycée d'ékounou

Septembre 2006

#### stagiaire en ingénierie des télécommunication s et réseaux mobiles

#### **GIGATRONIK**

Yaoundé (Cameroun) Projet étudiant

Août 2010 à septembre 2010

Réalisation d'un système de surveillance à distance via le module GSM à base d'un microcontrôleur (thème du projet de soutenance pour la licence.

#### Stage professionnelle

#### société AES-SONEL de Yaoundé

- ☐ Réalisation d'une téléphonie sur IP à l'agence de Nlongkak qui a constitué mon rapport de stage en licence professionnelle finalisé par une soutenance
- 🛮 Etablissement d'une politique de sécurisation du réseau informatique de la SONEL
- ☐ Gestion de la clientèle

# stage academique

#### **GIGATRONIK**

• Réalisation d'un système de surveillance à distance via le module GSM à base d'un microcontrôleur (thème du projet de soutenance pour la licence.

### stagiaire en réseaux informatiques

#### **GIGATRONIK**

Yaoundé (Cameroun) Projet étudiant

Juillet 2008 à septembre 2008

- Installation des réseaux sans fil au MINEPIA de Douala Rédaction du rapport de stage sur le thème: « conception et mise en œuvre d'un réseau sans fil ». Mention Bien
- Sécurisation des réseaux
- maintenance informatique

# mathématiques et science de la vie et de la terre

Lycée d'ékounou

Septembre 2006

# mathématiques et science de la vie et de la terre

Lycée d'ékounou

Septembre 2006

# mathématiques et science de la vie et de la terre

Lycée d'ékounou

Septembre 2006

# Compétences

## Réseaux

 \_Mise en œuvre des réseaux locaux LAN filaires et sans fil (WIFI), \_Configurations des routeurs, accès point, des serveurs DNS, DHCP. \_Notion en établissement d'une politique de sécurité d'un réseau

#### **Télécommunications**

 \_Technologie de téléphonie GSM, GPRS et UMTS \_Technologie d'accès à distance WIMAX, ADSL, VPN Téléphonie sur IP sous Asterisk

#### Logiciel informatique& site Web:

• Référencement Photoshop (notions) Illustrator (notions) LINUX (notions)

# Systèmes de gestion de contenu

• JOOMLA, DRUPAL, Wordpress.

### Analyse et modélisation

• MERISE, UML, BI, ERP, OLAP.

# Informatiques

- Projet de master sippe 1 :SIMSTUDIO logiciel de simulation de développement sur internet à base du Java et du Flex
- Mise en œuvre des réseaux locaux LAN filaires et sans fil (WIFI).
- Technologies d'accès à distance telles que WIMAX, ADSL.
- Technologies de déploiement de la téléphonie mobile telles que GSM, GPRS.
- Notions en CISCO CCNA, des logiciels PacketTracert, Tribox sous Asterisk
  Maitrise des langages de base de données SQL, PLSQL, Merise et UML.

- langages informatiques: HTML5, CSS3, Javascript, PHP/ MySQL
- Concepteur des sites web dynamique et statiques et système de gestion de contenu ( DRUPAL, JOOMLA, PRESTASHOP, WordPress.)
- Technique de gestion des projets : notion en référencement
- Framework Javascript: JQuery, Wink/Toolkit, Angular js,
- Framework PHP: Symfony, Zend

## Systèmes de Gestion de Bases de Données

• MySQL, Oracle, SQL, SQL, PL/SQL, Server ERP.

# Langages de programmation

• C, C++, Java, Flex 4.5, PHP/MySQL, JavaScript, XHTML, XML, CSS.

# Lingustiques

Français : courammentAnglais : professionnel

• Italien: notions